【裁判字號】    97,消債更,718
【裁判日期】    980311
【裁判案由】    更生事件
【裁判全文】
臺灣屏東地方法院民事裁定           97年度消債更字第718號
聲 請 人
即債務人    甲○○
代 理 人    郭季榮律師
上列當事人聲請消費者債務清理事件，聲請更生，本院裁定如下
：
    主  文
債務人甲○○自中華民國九十八年三月二十五日十時起開始更生
程序。
命司法事務官進行本件更生程序。
    理  由
一、按債務人不能清償債務或有不能清償之虞；且無擔保或無優
    先權之債務總額未逾新臺幣一千二百萬元者，於法院裁定開
    始清算程序或宣告破產前，得向法院聲請更生；又法院開始
    更生程序之裁定，應載明其年、月、日、時，並即時發生效
    力，消費者債務清理條例第3 條、第42條第1 項、第45條第
    1 項分別定有明文。次按法院裁定開始更生或清算程序後，
    得命司法事務官進行更生或清算程序，必要時得選任律師、
    會計師或其他適當之自然人或法人一人為監督人或管理人，
    同條例第16條第1 項亦有明文。
二、本件債務人聲請意旨略以：其就新臺幣（下同）2,052,242
    元債務有不能清償之情事，曾於民國97年間以書面向最大債
    權金融機構台灣土地銀行請求共同協商債務清償方案，嗣經
    通知前置協商不成立。債務人目前每月所得平均約20,090元
    ，其就上述債務實已無力清償，又其無擔保或無優先權之債
    務總額未逾1,200 萬元，復未經法院裁定開始清算程序或宣
    告破產，爰向本院聲請更生等語。
三、經查債務人所主張之上開事實，業據其提出與所述相符之債
    權人清冊、財產暨收入狀況說明書、前置協商不成立通知書
    、財政部台灣省南區國稅局95、96年度綜合所得稅各類所得
    暨財產歸屬資料清單、戶籍謄本、財團法人金融合徵信中心
    當事人查詢個人資料（信用報告）回覆書、轉帳存摺等件為
    證。衡以債務人目前每月平均所得約20,090元，與其所負擔
    之債務，兩相比較，堪信其就上述債務應已無力清償。又債
    務人名下雖有土地一筆，但上開房地均已設定最高限額3,94
    0,000 元之抵押權予台灣土地銀行，且上開土地目前之公告
    現值為582,900 元，此有土地登記謄本在卷可參，足見上開
    土地之價值於扣除其所擔保之債務後，並無剩餘金額可供清
    償債務。此外，又查無債務人有消費者債務清理條例第6 條
    第3 項、第8 條或第46條各款所定駁回更生聲請之事由存在
    ，則債務人聲請更生，應屬有據。綜上，債務人聲請更生，
    為有理由，揆諸首開法條規定，爰裁定如主文第一項所示，
    並命司法事務官進行本件更生程序。
中    華    民    國    98    年    3     月    11    日
                            民事庭法官  王炳人
上為正本係照原本作成
本件不得抗告。
本件裁定公告日期為民國98年3月12日。
中    華    民    國    98    年    3     月    12    日
                            書  記  官  鄭靜芳


司法院資訊處製作；財團法人民間司法改革基金會備份。
